【裁判字號】    89,判,3845
【裁判日期】    891228
【裁判案由】    綜合所得稅
【裁判全文】
最  高  行  政  法  院  判  決                  八十九年度判字第三八四五號
    再 審原 告  甲○○    通.
    再 審被 告  財政部臺北市國稅局
    代  表  人  張盛和
右當事人間因綜合所得稅事件，再審原告對本院中華民國八十八年四月三十日八十八
年判字第一七二二號判決提起再審之訴。本院判決如左：
    主  文
再審之訴駁回。
再審訴訟費用由再審原告負擔。
    事  實
緣再審原告八十四年度綜合所得稅結算申報，再審被告以其漏報取自國防部中山科學
研究院（下稱中科院）之薪資所得計新台幣（下同）四八○、○○○元，乃核定補徵
稅額五三、六四六元。再審原告不服，就取自中科院薪資所得四八○、○○○元部分
，申經復查結果，未准變更，提起訴願、再訴願，經遭決定駁回，提起行政訴訟，復
經本院八十八年度判字第一七二二號判決駁回在案。茲再審原告又以原判決具有修正
前行政訴訟法第二十八條第一款（即修正後行政訴訟法第二百七十三條第一項第一款
）規定事由提起再審之訴，爰摘兩造訴辯意旨如次：
再審原告起訴意旨略謂：一、稅捐稽徵法第一條之一明定：「財政部依本法或稅法所
發布之解釋函令，對於據以申請之案件發生效力。但有利於納稅義務人者，對於尚未
核課確定之案件適用之。」是以財政部稅制委員會於七十九、八十三、八十七年度所
出版各年度所得稅法令彙編及八十六年稅捐稽徵法令彙編中，其首揭財政部（‧１０
‧）台財稅第七九○七一四三三四號函、財政部（‧８‧）台財稅第八三一六
○七六六一號函、財政部（‧９‧）台財稅第八七一九六五三六六號函、財政部
（‧７‧）第八六一○七○○六九號函各函示皆再三對全國人民揭示：「本部及
各權責機關在民國某年某月某日前發布所得稅釋示函令（稅捐稽徵釋示函令），凡未
編入該各年度版之所得稅法令彙編（稅捐稽徵法令彙編）中，自民國七十九年十一月
五日、八十三年十月一日、八十六年八月一日、八十七年十一月一日起，非經本部重
行核定，一律不再援引適用」，經再審原告詳查各該年度版之所得稅法令彙編（稅捐
稽徵法令彙編）中，皆未列入財政部六十八台財稅三八五○一號函，行政院八十四年
台八十四財三七○○七號函，依上開各函示之意旨，應為無效之函示，必經各權責機
關重新核定後，始重新生效，就稅捐稽徵法第一條之一立法旨意，對據以申請案件發
生效力，且為對納稅義務人有利者，應適用之，故財政部台財稅三八五○一號函及
行政院八十四年台八十四財三七○○七號函對中科院非軍職人員無拘束力，政府機關
施政最忌反覆無常，憲法層次「禁反言」原則，具有拘束立法、司法、行政三者之效
力，合先明。二、所得稅法第四條第八款誠如稅捐稽徵機關所言於民國五十二年修
訂公布施行，稅捐稽徵機關理應於民國五十五年中科院創立時，據以主張中科院非軍
職人員所頒「品位加給或技術加給」為應稅所得，方無瀆職行政疏失之責任發生。卻
遲至民國六十八年方在檢舉人貪圖鉅額檢舉獎金誘惑下檢舉，才匆匆以台財稅三八
五○一號函徵免原則，以「如係、如屬」等關鍵詞授權中科院自行認定「品位加給、
技術加給」為合於所得稅法第四條第八款之免納所得稅之研究補助費（且行政院、國
防部、中山科學研究院基於國防武器自主研發政策需要，並未示知員工知悉（參附件
五財政部八十五年十二月五日發文台財稅第八五一九二八○九一號函第三節引國防部
八十五年十月九日珍琥字第二五二六號之文【．．．基於所得稅法第四條第八款，認
定給付員工之科技品位加給暨技術津貼可免納所得稅，故未示知員工】）。且財政部
雖發文給國防部後，歷經十四載（民國六十九年至八十三年），卻無進一步具體作為
，實在難以令人相信，唯一合理的解釋，就是配合歷任行政院長的國防武器自主研發
的政策，以獲得國防實質嚇質戰略，保障了人民的自由與尊嚴，避免我方防禦力量過
度虛弱，導致共軍進犯，維持了安定的社會秩序，使大、中、小企業能夠發達拙壯，
創造舉世稱羨的經濟奇蹟，所增進公共利益實遠大於「品位加給或技術加給」稅課利
益而不作為的，是以中科院非軍職人員之「品位加給及技術加給」的免稅權利是執行
國家基本國策保護中華民國憲法法統於不墜，所獲得的人民之其他自由與權利，合於
憲法第二十二條「人民之其他自由及權利，不妨害社會秩序、公共利益者，均受憲法
之保障」及第二十三條「以上各條列舉之自由權利，除為防止妨礙他人自由避免緊急
危難、維持社會秩序或增進公共利益所必要者外，不得以法律限制之的要件，（即如
鈞院的院長、評事先生能安坐在評事位置上，執行評事工作，中科院研發的防衛武器
，所發揮的保護作用，是不能被抹滅的，覆巢之下豈有完卵之可言）。如此長達二十
八年之久（民國五十五年至八十三年），且與促進產業升級條例同為合於租稅優惠獎
勵原則之定義：「〔租稅優惠〕者在於具有相同負擔能力，為誘導其某一特定行為，
以違反〔量能原則〕創造租稅特權取得租稅利益，是以租稅優惠之憲法審查標準在於
目的〔所勵誘導之行為〕與手段〔租稅特權〕間是否符合〔比例原則〕，基於此原
則（憲法第二十三條）及憲法第一百六十六條、第一百六十七條及憲法增修條文第十
條基本科學研究發展國策，兩位蔣故總統及歷任行政院長為保護人民之生活安定，維
持社會秩序，增進全民之公共利益，為誘導繳發中科院非軍職人員自主防衛武器的原
創力，以最高行政裁量權核予「品位加給或技術加給」為免稅待遇，連一般人民都相
信有實質免稅之法律狀態存在（參附件六工商時報報導），何況就所得稅法第四條第
八款前段、稅捐稽徵法第一條之一及第四十八條之三：「納稅義務人違反本法或稅法
規定，適用裁處時之法律。但裁處前之法律有利於納稅義務人者，適用最有利於納稅
義務人之法律」的立法本意及所得稅法令彙編、稅捐稽徵法令彙編首揭各函示之意旨
下，中科院員工及一般人民皆已相信其為「品位加給及技術津貼」實質免稅的既存法
秩序之存在（參附件六工商時報報導），並以之作成生涯之規劃，處置財產，實已擁
有「信賴保護原則之適用」；鈞院對中科院數百份判決理由書中，皆指明「信賴保護
原則」，係指人民信賴政府機關之決定，就其生活關係已有適當之安排，應給予保護
或給予合理補償而言。那請問財政部是不是政府機關﹖國防部是不是政府機關﹖所以
鈞院亦應該為自己的見解負責，還人民一個公道。三、監察院在院台財字第二四五
七號函中，亦調查指出桃園縣稅捐稽徵處大溪分處於八十年四月八日回復檢舉納稅義
務人，亦認為研究加給係政府為獎勵科技人員科技研究工作之補助費（對人民公開承
認），而北區國稅局於八十二年四月十五日北區國稅三第八二○○七三○七號函認「
品位加給及技術津貼」可否適用所得稅法第四條第八款，亦有疑義．．．應採不溯既
往原則，明定自．．．所以本案未納稅，非可歸責於納稅義務人；又監察院分別於民
國八十七年十一月二十日院台財字第八七二二○○五八○號（附件）、及十二月二
十二日院台財字第八七二二○○六五八號函亦表明對中科院非軍職員工之處置顯非
公平，而係中科院及稅捐機關之行政疏失所致；就桃園縣稅捐稽徵處大溪分處於八十
年四月八日的函覆檢舉人之函，中科院非軍職人員主觀上並無違章漏稅之故意，應享
有「信賴保護原則」之適用，因其為主管機關對人民之函示，非政府機關內部建議函
。四、李總統（李主席）的裁示和見解：甲、李主席於八十五年五月八日在中常會上
不悅的指責：「中科院補稅問題，五年前就已發生，也交代了很多次，但相關單位都
沒有果斷地解決問題，到底是誰的錯，要徹底去了解，如果是政府的錯，政府應該負
責加以解決，錢應該由政府支出（參附件七5.9.聯合報刊載）。乙、總統於八十四
年十月十二日在國軍軍事會議中裁示：「中山科學研究院非軍職員工所領之品位加給
及技術津貼所得稅追繳案，財稅單位對法律之引用不宜因時而異，以溯及既往方式追
課亦有不妥，本案涉及人數眾多，波及層面甚廣，其可能衍生之社會問題應予重視，
希行政院相關單位重視，儘速妥善處理，以免影響政府威信及當事人權益。（附件八
行政院秘書長函三七○○七號函）五、本系爭案件的行政訴訟若由鈞院駁回，經貴院
認定「品位加給或技術津貼」為中科院非軍職人員之薪資所得，必定要補繳所得稅，
則中科院非軍職員工自民國五十五年成立至民國八十四年十二月底止，退休離職人員
不少，即可向國防部暨中科院請求補發全額退休金差額，則將使國庫損失甚鉅，波及
層面甚廣，且對於去逝之員工其欠稅如何處理，退休金之差額是否其家屬也可以要求
追補．．．等等，故本系爭案件應以憲法第十五條、第二十二條、稅捐稽徵法令彙編
首揭函函示暨長達二十八年之久實質免稅所造成之既存之法律秩序（租稅法律主義）
，以及「信賴保護原則」、「比例原則」等憲法層次相一致的倫理價值觀之原則來審
慎判決，以維原告權益，請求行言詞辯論及命中科院參加訴訟，並判決將原判決廢棄
，及將原決定及原處分均予撤銷等語。
再審被告答辯意旨略謂：按「左列各種所得，免納所得稅，．．．八、中華民國政府
或外國政府、國際機構，教育、文化、科學研究機關、團體、或其他公私組織，為獎
勵進修、研究或參加科學或職業訓練而給與之獎勵金及研究、考察補助費等。但受領
之獎學金或補助費，如係為授與人提供勞務所取得之報酬，不適用之。」「一凡依職
級按月定額發給者，應屬各該研究人員之薪資所得，應於給付時應依法辦理扣繳，所
得人並應於年度結算申報時合併申報課稅。二如係按研究計畫個案給付、並非通案按
職級按月給付者，則為研究補助費，依法可免納所得稅。三如屬第一種情形，中科院
以往未依法扣繳，所得人以往年度亦未申報納稅者，應即請中科院轉知各所得人自行
向稽徵機關補報並補繳應納稅款，可免予處罰，自六十九年一月起，中科院應於給付
時依法扣繳，所得人應於每年終後合併申報綜合所得稅。四本案經報奉行政院六十八
年十一月八日台六十八財第一一二○四號函准予備查在案。」「中科院給付非軍職人
員「科技品位加給」暨「技術津貼」之所得稅徵免原則，仍請依本部六十八年十一月
三十日台財稅第三八五○一號函辦理。」分別為所得稅法第四條第八款所規定及財政
部六十八年十一月三十日台財稅第三八五○一號函、八十四年八月十四日台財稅第八
四一六四一四一八號函釋在案。次按「中科院給付非軍職人員之科技品位加給暨技術
津貼，免扣繳所得稅一案，與現行法令規定不合，奉示：本案應依法課徵所得稅；至
追課以往年度所得部分，請洽商財政部妥為處理．．．。」復為行政院秘書長八十四
年十月十七日台八十四財第三七○○七號函釋在案。經查中科院之預算雖分別依計畫
編列人事費支應其員工之各項給與，但實際上領受「科技品位加給」或「技術津貼」
之非軍職人員，無論配屬之單位或參與不同計畫，悉依該院所訂「科技人員品位加給
支給標準表」、「技術員薪給標準表」之等級，每月按職級定額領取「科技品位加給
」或「技術津貼」。該院與其聘僱人員之約定事項亦載明所指薪給，除實物代金及眷
補費外，包括全部給與，是以該院非軍職人員所領受之「科技品位加給」或「技術津
貼」，核屬其因提供勞務所取得之報酬，另本局於八十二年間曾派員前往該院現場瞭
解結果，該院支付非軍職人員之「科技品位加給」及「技術津貼」係採按月給付方式
，是依前揭法條及函釋規定，原核定以系爭薪資所得（研究補助費或品位加給）四八
○、○○○元，併課當年度綜合所得額，核定應補稅額五三、六四六元，要無不合，
請予維持。又本件原核定發單補徵稅款，並未逾前揭稅捐稽徵法第二十一條所定核課
期間，所稱基於信賴利益不宜追溯補徵等節，殊無足採。另再審原告訴稱依所得稅法
第九十四條第一項規定扣繳義務人即中科院主辦會計有先行代納稅義務人繳納之義務
，國稅局直接向中科院非軍職員工追課，有違該條法定之程序正義乙節；惟按「凡有
中華民國來源所得之個人，應就其中華民國來源之所得，依本法規定，課徵綜合所得
稅。」、「納稅義務人應於每年二月二十日起至三月底止，填具結算申報書，向該管
稽徵機關，申報其上一年度內構成綜合所得總額．．．，以及有關減免、扣除之事實
，並應依其全年應納稅額減除暫繳稅額及尚未抵繳之扣繳稅額，計算其應納之結算稅
額，於申報前自行繳納。．．．。」分別為所得稅法第二條及第七十一條第一項所明
定。是本件再審原告既有前揭規定之應稅所得，即應依法合併申報綜合所得稅，其未
依規定合併申報，本局據以併課補徵，要無不合，再審原告所訴，顯無理由，委無足
採。至再審原告主張各節，前經大院訴訟判決，業已詳為審酌論駁在案，並無適用法
規錯誤之情形，再審原告仍執前詞反覆訴求，殊難謂為有理由，又其以原判決「適用
法規錯誤」之理由，提起再審之訴，亦僅為再審原告對法律見解之歧異，要難符合修
正前行政訴訟法第二十八條第一款規定之要件，是所訴核不足採。綜上所訴，大院原
判決並無違誤，請准判決駁回再審之訴等語。
    理  由
按行政訴訟當事人對本院之判決提起再審之訴，必須具有行政訴訟法第二百七十三條
第一項（即修正前行政訴訟法第二十八條）所列各款情形之一者，始得為之。而該條
項第一款所謂適用法規顯有錯誤者，係指原判決所適用之法規與該案應適用之現行法
規相違背，或與解釋判例有所牴觸者而言，至於法律上見解之歧異，再審原告對之縱
有爭執，要難謂為適用法規錯誤，而據為再審之理由。本件再審原告因綜合所得稅事
件，提起行政訴訟，經本院八十八年度判字第一七二二號判決（以下簡稱原判決）予
以駁回在案。經核原判決所持之理由略謂：「本件原告（即再審原告，以下同）八十
四年度綜合所得稅結算申報，經被告（即再審被告，以下同）查得其取自中科院之薪
資所得四八○、○○○元未合併申報，應補徵稅額五三、六四六元。原告不服，就取
自中科院之薪資所得四八○、○○○元部分，循序提起行政訴訟，主張：中科院係依
動員戡亂臨時條款第四條規定設立，其所研發者乃涉及國家安全、全民福祉之國防科
技，非一般民生科技所可比擬，而一般科技之研發尚且予以租稅優惠，舉輕以明重，
本案之研發自應給予更高之優渥獎勵，故而本案原告所領取之『品位加給』（或『技
術津貼』）所得為研究補助費應合於免稅優惠之立法目的，依法免納所得稅。又該項
所得之本質，既經中科院認定為免稅所得，自足堪信實。其給付之方式，在會計上乃
依員工參與程度不同，分別計算獎勵津貼之金額採按月給付，此乃權衡變通之辦法，
惟中科院係專案個別申請研究補助費，且按研究計畫個案分別給付，應無疑義，由上
述得知，本件『品位加給』（或『技術津貼』）所得，依財政部六十八年十一月三十
日台財稅第三八五○一號函釋，應屬免稅範圍。本件原告於申報所得稅時，即依當年
度扣繳憑單誠實申報，而今距前申報日期五年後，中科院復掣發扣繳憑單，其掣發原
因為何？所據法令為何？在在不詳，而被告卻依此為補稅理由，似嫌牽強。政府機關
對人民之信賴利益應予保護，本案認定課稅之標準未明確前，及中小學教師課後輔導
等所得未補課稅前，基於平等原則，自不宜追溯補徵系爭薪資所得之稅款。且稅捐稽
徵人員依所得稅法第九十五條規定，逐年至中科院查閱會計資料，而對該研究補助費
未予扣繳並未置喙，足證稅捐稽徵人員亦同意中科院將研究補助費性質認定為免稅範
圍。從而，本件被告依所得稅法第四條第八款但書之規定，課徵系爭稅款，有違憲法
第一百六十五條、第一百七十一條及中央法規標準法第十一條之規定，應為無效云云
。經查，憲法第一百六十五條係規定教育科學藝術工作者生活之保障，與憲法第十九
條規定人民有依法律納稅之義務，兩者併行不背。前者，要求政府依國民經濟進展之
情形，隨時提高教育科學藝術工作者之待遇；但並不因此免除該類人員依法納稅之義
務。因此，除非法律明定得免納稅義務者外，稅捐單位對之課徵各類稅款，無違憲法
第十九條、第一百七十一條及中央法規標準法第十一條之規定。從而，中科院不論依
何法源設立，其所屬人員除非法律明定免徵所得稅外，自不得解免其納稅之義務。又
行政法上所謂信賴保護原則，係指人民因相信既存之法秩序，而安排其生活或處置其
財產，則不能因嗣後法規之制定或修正，而使其遭受不能預見之損害，用以保護人民
之既得權益。本原則之適用，係在禁止新制定或修正法規有溯及既往之效力。而所謂
平等原則，係指相同之事件應為相同之處理，不同之事件則應為不同之處理，除有合
理正當之事由外，否則不得為差別待遇，合先明。本件中科院之預算雖分別依計畫
編列人事費支應其員工之各項給與，但實際上領受『品位加給』或『技術津貼』之非
軍職人員，無論配屬之單位參與不同計畫，均依該院所訂『科技人員品位加給支給標
準表』、『技術員薪給標準表』之等級，每月按級定額領取科技品位加給或技術津貼
。且該院與其聘僱人員之約定事項亦載明所指薪給，除實物代金及眷補費外，包括全
部給與，其非軍職人員所領受之科技品位加給或技術津貼，核屬因提供勞務所取得之
報酬，應無行為時所得稅法第四條第八款免納所得稅規定之適用。況財政部臺灣省北
區國稅局於八十二年間派員前往該中科院瞭解結果，其支付非軍職人員之科技品位加
給及技術津貼確係按月給付方式，復經中科院八十一年十一月三日（八一）訓誠字第
一六八七三號函致該局，說明該院各類薪資扣繳所得稅狀況：『以該院於年度開始即
訂有各項研究計畫，並按照研究計畫逐月實施。各項研究計畫除一般經費外，為獎勵
科技人員竭盡心智參與研發工作，另編列研發人員研究補助費及技術津貼。為便利作
業，研發人員研究補助費係採按月發放方式，再經由成本歸戶手續，回歸計畫預算內
（研究補助費採個案給付，必將增加人力及作業之負擔，不符經濟效益）』等語。足
見中科院給付非軍職員工之品位加給及技術津貼之所得，屬經常性給與，且依職級按
月定額支給，為提供勞務所取得之報酬，依首揭規定，核非免稅之薪資所得，被告依
法發單補徵稅款，並未逾稅捐稽徵法第二十一條所定核課期間，於法並無不合。中科
院非軍職人員適用勞動基準法以前，國防部以軍事審判法第三條視同現役軍人，但其
領自中科院之品位加給（技術津貼）既無免稅之規定，自不能免除其納稅之義務。且
首揭所得稅法之規定自五十二年制訂迄今一直未變更，僅解釋該稅法之行政院及財政
部之函釋變更，未及於法規之制定或修正，則上開函釋之變更應追溯至首開稅法頒布
時生效適用，且無行政法信賴保護原則之適用。而中小學教師課後輔導等所得，與本
件系爭所得，性質上並非相同之事件，本件被告對原告課稅之處分，亦無違平等原則
。另納稅義務人如有所得稅法第十四條第一項各類之所得，即應依同法第七十一條規
定申報納稅，而所得稅法第九十五條之規定，僅係為加強課稅資料之正確性，授予稽
徵機關調查及督促扣繳義務人對於扣繳報告之確實，是尚不因稽徵機關未為調查或督
促扣繳義務人，即認納稅義務人就其取得之所得不負申報納稅之義務。從而，被告依
據首揭法律規定，課徵原告本件系爭所得稅，無違憲法第一百六十五條、第一百七十
一條及中央法規標準法第十一條之規定。原告主張，核無足採。」云云。原判決依據
上述理由，駁回再審原告在前程序之訴，其所適用之法規與該案應適用之現行法規並
不違背，亦無與解釋、判例有所牴觸之情形。再審原告指摘原判決適用法規錯誤，核
係法律見解歧異之問題，尚難謂係適用法規顯有錯誤，而得據為再審之事由。至再審
原告訴稱依所得稅法第九十四條第一項規定，扣繳義務人即中科院有先代納稅義務人
補徵之義務，再審被告直接向該院非軍職員工追課，有違該條法定之程序正義一節。
惟查再審原告既有前揭規定之應稅所得，依所得稅法第二條及第七十一條第一項規定
，即應合併申報綜合所得稅，其未依規定合併申報，再審被告據以併課補徵，自無不
合。且本件系爭所得並未經扣繳，無核定稅額不符之情形，自無所得稅法第九十四條
第一項、第八十九條第二項規定之適用，即無扣繳義務人補繳之問題，納稅義務人不
得據此免予繳納稅款：是尚不因稽徵機關未按期代扣稅款及督促扣繳義務人，即認納
稅義務人就其取得之所得不負申報納稅之義務。又本件再審被告據以課稅之首揭法條
，並未修正，且本件並非人民聲請事件，自無稅捐稽徵法第四十八條之三、中央法規
標準法第十八條之適用。又本件系爭稅款並無特別法免稅之規定，亦無中央法規標準
法第十六條之適用。復查財政部（六十八）台財稅第三八五○一號函釋說明：「一、
凡依職級按月定額發給者，應於給付時應依法辦理扣繳，所得人並應於年度結算申報
時合併申報課稅。二、如係按研究計劃個案給付，並非通案按職級按月給付者，則為
研究補助費，依法可免納所得稅。三、如屬第一種情形，中科院以往未依法扣繳，所
得人以往年度亦未申報納稅者，應即請中科院轉知各所得人自行向稽徵機關補報並補
繳應納稅款，可免予處罰，自六十九年一月起，中科院應於給付時依法扣繳，所得人
應於每年終後合併申報綜合所得稅。．．．」及行政院秘書長台八十四財字第三七○
○七號函示：「中科院給付非軍職人員之科技品位加給暨技術津貼，免扣繳所得稅一
案，與現行法令規定不合，奉示：本案應依法課徵所得稅．．．。」皆係依據行為時
所得稅法之規定闡明系爭所得應依法課稅之意旨，並未變更人民之權利義務，當無牴
觸中央法規標準法第五條、第六條、第七條之規定。自難謂其有違程序正義。末查稅
捐稽徵法乃各種稅捐之稽徵共同適用之法律，必須該法所未規定之事項。始能適用其
他稅法之規定，此觀該法第一條之規定自明。再審原告另主張該法為稅法之普通法，
所得稅法為所得稅之特別法，依特別法優於普通法之原則，稅捐稽徵法第二十一條第
一項第一、三款之規定，其對象顯然為中科院，而非非軍職員工云云，亦有誤解，殊
無可取。又再審原告所領取之品位加給或技術津貼，並非免稅所得，再審被告核定補
徵稅款，並不違租稅法律主義及信賴保護原則、比例原則、平等原則，已如前述，再
審原告對此縱有不同之見解，核屬法律見解歧異之問題，並非原判決適用法規顯有錯
誤。是其提起再審之訴，難認有再審理由，應予駁回。又本件事證已臻明確，無行言
詞辯論之必要，中科院亦非本件訴訟標的必須合一確定者或因本件撤銷訴訟之結果，
其權利或法律上之利益，將受損害者，自無庸命其參加訴訟，併此指明。
據上論結，本件再審之訴為無理由，爰依行政訴訟法施行法第二條、行政訴訟法第二
百七十八條第二項、第二百八十一條、第九十八條第三項前段，判決如主文。
中    華    民    國     八十九      年     十二     月     二十八      日
                    最 高 行 政 法 院  第 三 庭
                                審 判 長 法  官      曾  隆  興
                                         法  官      彭  鳳  至
                                         法  官      徐  樹  海
                                         法  官      鄭  淑  貞
                                         法  官      廖  宏  明
右  正  本  證  明  與  原  本  無  異
                                         法院書記官  王  福  瀛
中    華    民    國     八十九      年     十二     月     二十九      日


司法院資訊處製作；財團法人民間司法改革基金會備份。
